# 咨询

提问人：lyjdgfl 时间：2015-12-01 15:11:14
请教陈版： 我公司下设一家非营利性职工医院，我公司是出资人，但该职工医院的会计报表历年未与公司经营的经营性财务报表进行合并（注：公司经营范围是机械制造业）。 2015 年 11 月，公司根据上级文件关于企业办医院清理退出的有关通知，对该医院进行清理注销。然问题的关键是，我公司实际是出资人，医院的财务报表一直以来未与公司的财务报表进行合并上报，在对该医院清理注销时，有以下问题特请教陈版： 1 、因该职工医院（注：非营利性社团法人）目前经营不善，亏损较大，并且截止到注销时部分债务因该医院基本上无资产，无法按时偿还。该剩余部分债务肯定是要偿还债权方的，对于该部分债务，作为我公司，即出资人能否通过书面决议承担该医院的债务，并履行偿还义务？如果能，年终财务报表审计时，公司需要审计准备哪些资料？ 2 、因公司已改职工医院的财务报表一直未进行合并，也未按照成本法对其进行核算。无法按照《企业会计准则解释 7 号》第四条的有关规定执行，那么承担债权及债务的差额是否可以计入“营业外支出”。

回答人：chenyiwei
1 、根据你公司对此类问题的决策权限而定。如果要报集团公司或国资委批准的，应履行批准程序。 2 、这个问题反而是在合并报表层面最大（解释 7 号第四条是吸收合并子公司时个别报表层面的处理原则）。因为以前一直没有合并过，所以合并报表层面如果要承担这块损失，确实也只有计入营业外支出了。